臺灣高等法院民事裁定
108年度上字第664號
上  訴  人  百年開發營造有限公司

            百年開發觀光種苗農場

兼  上二人
法定代理人  楊千慧  
上  訴  人  王藝婷  
            洪來春  
            楊宗霖  
            陳志朋  
上列上訴人因與被上訴人陳姜煥、桃園市新屋區農會間請求確認
債權不存在事件，上訴人對於中華民國109年3月10日本院108年
度上字第664號判決，提起上訴，本院裁定如下：
　　主　　文
本件第三審上訴之訴訟標的價額核定為新臺幣伍佰壹拾萬捌仟貳
佰伍拾壹元。
上訴人應於收受本裁定正本之日起十日內，繳納第三審裁判費新
臺幣柒萬柒仟參佰捌拾參元，及提出委任律師或具律師資格之關
係人為訴訟代理人之委任書，逾期不補正，即駁回其上訴。
　　理　　由
一、按提起民事第三審上訴，應依民事訴訟法第77條之16規定繳
    納裁判費，此為必須具備之程式，提起第三審上訴者若未依
    上開規定繳納裁判費，原第二審法院應定期間命其補正，如
    不於期間內補正，應以裁定駁回之，為同法第481條準用第 
    442條第2項所明定。又計算上訴利益，應就上訴聲明範圍內
    之訴訟標的，依起訴時之交易價額核定，無交易價額者，以
    原告就訴訟標的所有之利益為準，此觀同法第466條第4項規
    定即明。再按以一訴主張數項標的者，其價額合併計算之。
    民事訴訟法第77條之2第1項本文定有明文。
二、本件上訴人在原審起訴聲明求為判決：㈠、確認臺灣桃園地
    方法院（下稱桃園地院）101年度司執字第89929號強制執行
    程序（下稱清償債務執行事件）執行之債權(即桃園地院98
    年度訴字第845號判決所命楊千慧給付之債權)不存在。㈡、
    確認桃園地院104年度司執字第58731號強制執行程序（下稱
    拆除地上物等執行事件）執行之債權(即桃園地院103年度訴
    字第1338號判決所命楊千慧給付之債權)不存在。原審為上
    訴人全部敗訴判決，上訴人不服，提起本件上訴，上訴聲明
    求為判決：㈠、原判決廢棄。㈡、如起訴聲明第一項。㈢、如
    起訴聲明第二項。經本院第二審判決駁回上訴。上訴人對本
    院第二審判決全部提起第三審上訴，未據繳納裁判費。經查
    ，上訴人就本件訴訟標的所有之利益，乃上開聲明所示執行
    之債權不存在而得受之利益，是如為金錢債權之執行，應以
    被上訴人各依執行名義實際聲請強制執行之債權金額（含受
    償金額及未受償金額），定其訴訟標的價額；如為物之交付
    請求權之執行，自應以該執行標的物之價值，核定其訴訟標
    的價額。其中清償債務執行事件係被上訴人新屋區農會持桃
    園地院98年度訴字第845號判決為執行名義，向桃園地院聲
    請強制執行，請求上訴人楊千慧給付新臺幣（下同）128萬5
    ,000元暨利息及違約金，經該院於民國（下同）105年3月24
    日執行完畢，被上訴人新屋區農會足額受償金額為154萬8,3
    47元，是上訴聲明第二項之訴訟標的價額核定為154萬8,347
    元。再者，拆除地上物等執行事件係被上訴人陳姜煥持桃園
    地院103年度訴字第1338號判決為執行名義，向桃園地院聲
    請強制執行，請求上訴人楊千慧拆除坐落桃園市○○區○○○段○
    ○○○段000地號土地上之地上物或工作物，並返還上開土地，
    及給付不當得利本金14,568元，及自103年6月25日起至清償
    日止之法定利息、自103年6月9日起至返還上開土地止，按
    月給付不當得利1,821元。上開土地於106年6月1日進行地上
    物之拆除，並於同年2月23日點交被上訴人陳姜煥而執行完
    畢，上開土地價額為348萬1,400元（計算式：面積1,339平
    方公尺×106年土地每平方公尺公告現值2,600元＝348萬1,400
    元），另金錢債權執行結果，本金14,568元暨自103年6月25
    日起至108年1月17日止之利息債權部分，共受償8,447元，
    尚有本金9,450元（此部分計算自108年1月18日起至本件訴
    訟言詞辯論期日即109年2月18日止之法定利息為514元，小
    數點以下四捨五入，計算式如附表）未獲清償，自103年6月
    9日起至返還上開土地日止之按月給付債權足額受償6萬93元
    ，是上訴聲明第三項之訴訟標的價額核定為355萬9,904元（
    計算式：348萬1,400元＋8,447元＋9,450元＋514元＋6萬93元＝3
    55萬9,904元）。準此，本件上訴第三審之訴訟標的價額應
    合併計算為510萬8,251元（計算式：154萬8,347元＋355萬9,
    904元＝510萬8,251元），應徵第三審裁判費7萬7,383元，茲
    限期命上訴人補繳，逾期即駁回其上訴。
三、至上訴人於上訴聲明狀記載上訴聲明第四、五項分別為：「
    被上訴人於前審之訴（即執行拍賣後又執行強制拆除，又再
    自行執行假扣押之聲請）均駁回」、「為請求確認標的物所
    有權為第三人資產及請求還返標的物之回復土地登記權」，
    不在本院第二審判決範圍，自非提起上訴，應由第三審法院
    審理，故不予計算第三審上訴之訴訟標的價額。
四、第按對於第二審判決上訴，上訴人應委任律師為訴訟代理人
    。但上訴人或其法定代理人具有律師資格者，不在此限。上
    訴人之配偶、三親等內之血親、二親等內之姻親，或上訴人
    為法人、中央或地方機關時，其所屬專任人員具有律師資格
    並經法院認為適當者，亦得為第三審訴訟代理人。第1項但
    書及第2項情形，應於提起上訴或委任時釋明之。上訴人未
    依第1項、第2項規定委任訴訟代理人，或雖依第2項委任，
    法院認為不適當者，第二審法院應定期先命補正。逾期未補
    正亦未依第466條之2為聲請者，第二審法院應以上訴不合法
    裁定駁回之，民事訴訟法第466條之1規定甚明。本件上訴人
    對於本院第二審判決提起第三審上訴，未依規定委任律師或
    具律師資格之關係人為訴訟代理人，爰限期命上訴人補正，
    如未依限補正，即以裁定駁回其上訴。
五、爰裁定如主文。
中    華    民    國   109    年     5    月     6    日
                    民事第二十一庭 
                        審判長法  官  翁昭蓉
                              法  官  鍾素鳳
                              法  官  羅惠雯
附表
編號 計算 類別 計算本金 起始日 (YYYMMDD) 終止日 (YYYMMDD) 給付基數 (以分數表示,單位為年) 年息(%)    給付金額 1 利息 9,450 108/1/18 109/2/18 (1+32/366) 5%   513.81 小計         513.81 
正本係照原本作成。
核定訴訟標的價額部分，如不服裁定得於收受送達後10日內向本
院提出抗告狀，並繳納抗告費新臺幣1千元。
命補繳裁判費及提委任書部分不得抗告。
中　　華　　民　　國　　109 　年　　5 　　月　　7 　　日
    　　　　　　　　　　　　　書記官  洪秋帆